【裁判字號】    92,交簡上,18
【裁判日期】    920320
【裁判案由】    公共危險
【裁判全文】
臺灣高雄地方法院刑事判決                        九十二年度交簡上字第一八號
    上  訴  人  甲○○
    即  被  告
右列被告因公共危險案件，不服臺灣高雄地方法院交通法庭九十一年度交簡字第一０
五六號中華民國九十一年十二月三十日第一審簡易判決（聲請簡易判決處刑書案號：
臺灣高雄地方法院檢察署九十一年度偵字第二三六四二號），提起上訴，本院判決如
左：
    主  文
上訴駁回。
    事  實
一、甲○○於民國九十一年十月六日不詳時間，在高雄縣湖內鄉○○路對面公園，與
    友人共飲竹葉青酒，於飲酒後平衡感、言詞能力、定向力及感覺能力均已有所障
    礙，顯已無法安全駕駛動力交通工具之情形下，猶不顧影響參與道路交通公眾之
    安全，猶貿然於下午三時二十分許，騎乘車牌號碼：ＸＺＰ─六一一號輕型機車
    ，沿高雄縣湖內鄉○○路由北向南行駛，途經該路與保生路口時，適同向前方由
    鄭輝隆駕駛車牌號碼：五Ｗ─七三０一號自小客車，因閃避小狗，而緊急煞車，
    甲○○則因酒後駕駛操縱能力已欠佳而無法安全駕駛車輛，即自後駕車追撞鄭輝
    隆之自小客車後方保險桿，致車禍肇事；警方人員據報後到場，並於同日四時二
    十二分許經施以酒精測試器，測得其呼氣所含酒精濃度高達每公升零點七五毫克
    而查獲。
    理  由
一、訊據被告即上訴人甲○○固坦承於前揭時、地服用酒類後騎乘機車行經前開處所
    ，並經警三次測試吐氣中之酒精濃度達每公升零點七五毫克等情不諱，惟矢口否
    認有何服用酒類不能安全駕駛動力交通工具之情形，辯稱︰伊雖於服用酒類後騎
    乘機車時，但伊之意識很清楚，並沒有醉，且肇事後，警員還要他自行騎車到警
    察局作筆錄的云云。按據醫學文獻所知，酒精對人體造成之影響，於呼氣時酒精
    濃度達每公升零點二五毫克（約合體內血液中酒精濃度五○ＭＧ＼ＤＬ或零點零
    五％）即會輕度中毒，造成輕度協調功能降低；呼氣酒精濃度達每公升零點五毫
    克時（約合體內血液中酒精濃度一○○ＭＧ＼ＤＬ或零點一％）屬輕到中度中毒
    症狀，出現反應較慢、感覺減低、影響駕駛之狀況；呼氣酒精濃度達每公升零點
    七五毫克（約合體內血液中酒精濃度一五○ＭＧ＼ＤＬ或零點一五％）時出現思
    考改變、個性行為改變等中毒症狀；又飲酒後一小時許，其體內血液酒精濃度可
    達最高，此有行政院國軍退除役官兵輔導委員會臺北榮民總醫院八十八年八月五
    日（八八）北總內字第二六八六八號函文可據。並據醫學研究所呈，行為人服用
    酒類後，如其吐氣中之酒精濃度達每公升零點五毫克時，會產生反應較慢、感覺
    減低並影響駕駛之行為狀態，如達於零點七五毫克時，則會有思考、個性行為均
    改變之行為狀態，且於飲酒後，與駕駛能力有關者為︰１、對於移動景物之追蹤
    能力，２、眼睛經強光照射後恢復視力之能力，及３、駕駛者監視四周之注意力
    ，此三種能力在夜間駕車尤為重要，並因許多人因飲酒後沒有可自覺之生理反應
    ，以致腦部功能缺損而仍不自知故照常駕駛動力交通工具，此即為許多酒後駕車
    造成意外事故主因之一。而本案被告為警查獲時其吐氣所含酒精成份測試高達零
    ‧七五毫克，且當場有「胡言亂語，答非所問」等情，業經現場處理員警鄭和興
    到庭證稱屬實〔見九十一年偵字二三六四二號檢察官九十一年十一月二十六日訊
    問筆錄〕，且被告於同日三時二十分肇事後即自行離去現場，而其是在員警在現
    場繪製完車禍現場圖後，才又自行回到肇事現場，並經警在事後於同日四時二十
    二分才在派出所為測試其吐氣中之酒精濃度，且測試二次分別高達０點九一及零
    點七五毫克，後又因其認為沒有怎麼樣竟要求馬上離去，被員警拒絕竟又拒絕在
    測試表上簽名等情，有員警凌良信證稱在卷〔見上開檢卷九十一年十一月十三日
    訊問筆錄〕，尚有酒精濃度測試單二紙、高雄縣警察局舉發違反道路交通管理事
    件通知單及道路交通事故調查紀錄表各一紙在卷可佐，綜上情以觀，顯徵被告確
    有已因酒後多語、反應能力減低、個性改變等情狀，足認其已達於不能安全駕駛
    動力交通工具之情狀，本件事證已明確，被告犯行已堪認定。
三、核被告所為，係犯刑法第一百八十五條之三服用酒類不能安全駕駛動力交通工具
    而駕駛罪。原審適用刑法第一百八十五條之三、第四十二條第二項、罰金罰鍰提
    高標準條例第二條，量處上訴人罰金一萬三千元，並諭知易服勞役之折算標準，
    認事用法並無不當，量刑亦屬妥適。並按駕駛者飲酒後駕駛動力交通工具，會降
    低對光線之適應能力，削弱其對於路況及車前狀況辨識之正確性，亦使神經反應
    遲鈍，致使駕駛人無法適切地操控車輛，因此酒後駕車在道路上行駛，對一般往
    來之公眾及駕駛人自身皆具有高度危險性，此為智識健全之人所可認識者，酒後
    不應駕車之觀念，復已透過教育、宣導及各類媒體廣為介紹傳達各界週知，被告
    對於酒後不能駕車，及酒醉駕車之危險性，實難諉為不知，詎被告猶於酒後不能
    安全駕駛之狀態下駕車，忽視他人生命、財產安全，為一時之便而騎乘機車行駛
    ，原審雖未予宣告緩刑，亦無不當。上訴意旨猶執前開辯詞，提起上訴，指摘原
    判決不當，非有理由，應予駁回。
據上論斷，應依刑事訴訟法第四百五十五條之一第三項、第三百六十八條，判決如主
文。
本案經檢察官郭麗娟到庭執行職務。
中      華      民      國    九十二    年      三      月     二十     日
                        臺灣高雄地方法院交通法庭
                            審判長  法  官  林水城
                                    法  官  黃悅璇
                                    法  官  陳銘珠
右正本證明與原本無異。
本判決不得上訴。
                                    書記官  謝群育
中      華      民      國    九十二    年      三      月     二十     日


司法院資訊處製作；財團法人民間司法改革基金會備份。
